Inventaris van het archief van het Nederlandse Consulaat(-Generaal) te Toronto, 1929-1954
Nationaal Archief, Den Haag
Consulaat (-Generaal) Toronto (Canada)
Consulaat-Generaal Toronto
1929-1954
Z26059
2.00 meter; 59 inventarisnummers.
Normale geschreven, getypte en gedrukte documenten, geen bijzondere handschriften.
Nationaal Archief, Den Haag
Consulaat-Generaal Toronto, 1862-1940
Consulaat Toronto, 1940-1954
Het consulaat(-generaal) te Toronto werd in 1862 opgericht. Het archief bevat agenda's en overige stukken over consulaire zaken. Tevens zijn er stukken over Nederlandse emigranten, naturalisatie, het verenigingsleven maar bv. ook scheepsverklaringen.
Archiefvorming
Geschiedenis van de archiefvormer
Toronto (betekent ontmoetingplaats) ligt in het Zuidoosten van Canada en is sedert 1867 de hoofdstad van de provincie Ontario. In 1793 werd de plek door de Engelsen uitgekozen om er de hoofdstad van de nieuw gestichte provincie Upper Canada te vestigen. Tot 1834 heette de stad York. Toronto is in economisch opzicht altijd één van de belangrijkste Canadese steden geweest mede door de goed beschutte haven. Cultureel is Toronto het centrum van Engelstalig Canada. Het honoraire consulaat generaal te Toronto werd in 1862 opgericht en ressorteerde onder Montreal. Bij Koninklijk Besluit van 19 oktober 1940 no. 2 werd het consulaat generaal teruggebracht tot een consulaat. Bij het aantreden in 1952 van de heer L.G.N.M. van Ravesloot als consul werd Toronto een beroepsconsulaat. In de periode 1929-1954 werd Nederland te Toronto door de volgende personen vertegenwoordigd:
A. Nordheimer 1902-1938 (consul generaal)
J.C. Mc Ruer 1940-1944 (consul)
H.C. Myers 1944-1947 (consul)
H.P. van Gelder 1947-1952 (consul)
L.G.N.M. Ravesloot 1952-1954 (consul)
Geschiedenis van het archiefbeheer
Het archief is in 1993 overgedragen aan het Algemeen Rijksarchief, met openbaarheidsbeperkingen op enkele nummers.
De rechtstitel is (nog) onbekend
Inhoud en structuur van het archief
2.05
Selectie en vernietiging
Omvang
Voor de inventarisatie had het archief een omvang van 17 dozen (ca. 2 meter). Na de schoning bedraagt de totale omvang van het archief 10 dozen (ca. 1 meter). Zie voor een overzicht van het vernietigde materiaal de verklaring van vernietiging.
Bijlage:Verklaring van vernietiging
De hieronder vermeldde stukken afkomstig uit het archief van het consulaat generaal/consulaat te Toronto (Canada) 1929 1954 kunnen worden vernietigd volgens de richtlijnen van de vernietigingslijst van het Ministerie van Buitenlandse Zaken (1960).
Duplicaten van stukken
Oude omslagen,
Doorzendingen
Dankbetuigingen
Rappels
Stukken m.b.t. de waarneming en tijdelijke bezetting van posten
Declaraties en facturen
Verzoeken om handelsinlichtingen
Stukken m.b.t. normaal periodiek verlof
Hoeveelheid: 7 dozen (ca. 0.7 meter) in opdracht van G.J. Lasee, 's Gravenhage, 6 december 1990
Aanwijzingen voor de gebruiker
Openbaarheidsbeperkingen
Deels openbaar, deels beperkt openbaar (A).
Materiële beperkingen
Aanvraaginstructie
Openbare archiefstukken kunnen online worden aangevraagd en gereserveerd. U kunt dit ook via de terminals in de studiezaal van het Nationaal Archief doen. Om te kunnen reserveren dient u de volgende stappen te volgen:
U maakt een profiel aan op www.gahetna.nl, en logt vervolgens in
Via de archiefinventaris (alleen de beschrijvingen met rode nummers) selecteert u het gewenste archiefstuk door op de knop 'Reserveren' te klikken
In het volgende scherm geeft u aan op welke dag u het archiefstuk wilt inzien
Indien u zich bevindt in de studiezaal en een tafelnummer heeft ontvangen kunt u dit nummer vermelden. Als u geen tafelnummer heeft kunt u tafelnummer 777 laten staan
Vervolgens bevestigt u uw reservering door deze te versturen.
Verwant materiaal
Beschikbaarheid van kopieën
Beschrijving van de series en archiefbestanddelen
- STUKKEN VAN ALGEMENE AARD, I
  - Agenda's., 1952-1954; 1-8; 8 banden
    - 1952 nov 12 - 1953 mrt 19, 1
    - 1953 mrt 19 - 1953 jul 18, 2
    - 1953 jul 20 - 1953 nov 7, 3
    - 1953 nov 9 - 1954 feb 18, 4
    - 1954 feb 18 - 1954 mei 19, 5
    - 1954 mei 19 - 1954 aug 18, 6
    - 1954 aug 18 - 1954 nov 10, 7
    - 1954 nov 10 - 1954 dec 31, 8
- Stukken betreffende bijzondere onderwerpen, II
  - Organisme
    - Stukken betreffende en afkomstig van de Nederlandse vice -consulaten Chatham, Fort William en het consulaat-generaal Montreal., 1932-1936, 1944; 9; 1 omslag
    - Stukken betreffende de consul-generaal en ander personeel van het Nederlandse consulaat-generaal/consulaat te Toronto., 1935-1954; 10; 1 omslag
    - Stukken betreffende de organisatie van de (vice-) consulaten te Winnipeg, Toronto, Regina, London, Hamilton, Fort William en Chatham., 1947-1954; 11; 1 omslag
    - Stukken betreffende de Nederlandse consulaire ressorten in Canada., 1949-1952; 12; 1 omslag
    - Stukken betreffende de organisatie in het algemeen op de honoraire posten in het ressort van het consulaat te Toronto., 1953-1954; 13; 1 omslag
    - Algemeen verslag over de standplaats Toronto. Met bijlagen. Afschrift., 1954; 14; 1 katern
    - Stukken betreffende de werkzaamheden van het consulaat Toronto., 1954; 15; 1 omslag
  - Protokol
    - Stukken betreffende prinses Juliana in Canada., 1940, 1944; 16; 1 omslag
    - Stukken betreffende Nederlandse decoraties, onderscheidingen en versierselen., 1944-1954; 17; 1 omslag
    - Stukken betreffende militaire Nederlandse oorkonden voor de nabestaanden van in de Tweede Wereldoorlog gesneuvelde Nederlandse militairen., 1952-1954; 18; 1 omslag
    - Stukken betreffende buitenlandse decoraties, onderscheidingen en versierselen., 1953-1954; 19; 1 omslag
  - Juridische aangelegenheden
    - Kaartsystemen van Nederlanders die in Canada werden genaturaliseerd., 1929-1945; 20-21; 2 pakken
      Zie tevens inv.nr. 25.
      - A-R, 20
      - S-Z, 21
    - Stukken betreffende nalatenschappen van hoofdzakelijk Nederlanders woonachtig in het ressort Toronto., 1934-1940, 1948-1954; 22; 1 omslag
    - Stukken betreffende de nationaliteit en paspoortaanvragen van: familie de Bloeme, echtpaar B. Vercovitz en Jaafar Bin Haji Omar., 1936-1945; 23; 1 omslag
    - Processen-verbaal inzake kennisgevingen van Nederlanderschap., 1946-1954; 24; 1 omslag
    - Stukken betreffende Nederlanders die de Canadese nationaliteit verwierven., 1945-1954; 25; 1 omslag
      Zie tevens inv.nrs. 20 en 21.
    - Processen-verbaal van het getuigenverhoor van: S. van der Woude, C. Andre de la Porte, M.A. Broeders en S. Bilan., 1951-1954; 26; 1 omslag
      Openbaarheid beperkt tot 1 januari 2030
  - Aangelegenheden van openbare orde, rust, veiligheid zedelijkheid en volksgezondheid
    - Stukken betreffende visa-aanvragen voor de familie R.A.J.L. Montbleau, echtpaar R.A. Scharman, J.W. Kaspar. E. Heller en F. Heller., 1947-1953; 27; 1 omslag
    - Stukken betreffende de voorzieningen voor een eventuele begrafenis in Canada van omgekomen Nederlandse militairen., 1953; 28; 1 omslag
  - Waterstaat, verkeer en vervoer, verbindingen en elektronica
    - Stukken betreffende het binnenlopen van schepen van de Nederlandse Oranje lijn in Toronto., 1946-1947, 1952; 29; 1 omslag
    - Scheepsverklaringen., 1953-1954; 30; 1 omslag
  - Economie, migratie en arbeid
    - Stukken betreffende plaatsing van en hulp aan Nederlandse immigranten naar Canada en terugkeer van Nederlandse immigranten naar Nederland., 1929-1937, 1942; 31; 1 omslag
    - Stukken betreffende de Stichting Landverhuizing en haar bemoeienis met de "Holland Marsh Settlement"., 1933-1934; 32; 1 omslag
    - Stukken betreffende de "Holland Marsh Settlement" en de heer J.J. Snor van de "Netherlands Emigration Foundation"., 1933-1938; 33; 1 omslag
      Zie tevens inv.nr. 34.
    - Weekrapporten van J.J. Snor van de "Netherlands Emigration Foundation"., 1937-1939; 34; 1 omslag
      Zie tevens inv.nr. 33.
    - Staten van naar Canada onderweg zijnde Nederlandse emigranten., 1938-1939; 35; 1 omslag
    - Stukken betreffende opvang en vervoer van Nederlandse emigranten naar Canada., 1948-1952; 36; 1 omslag
    - Stukken betreffende vraag en aanbod van arbeidskrachten in Canada., 1951-1954; 37; 1 omslag
    - Missive van de vice-consul te Toronto aan de Nederlandse ambassade te Ottawa betreffende Canadese economische en technische hulpverlening aan en samenwerking met West-Europa. Afschrift., 1952; 38; 1 stuk
    - Stukken betreffende de aanvragen van de Nederlandse Nationale Handelsbank N.V. om de Mercantile Bank of Canada te mogen oprichten., 1952-1954.; 39; 1 omslag
    - Stukken betreffende een tentoonstelling van Nederlandse producten te Toronto., 1953; 40; 1 omslag
    - Stukken betreffende de Nederlandse deelname aan de "Royal Agricultural Winter Fair Toronto" en een bezoek van minister Mansholt aan Toronto., 1954; 41; 1 omslag
    - Stukken betreffende een bezoek aan Canada van het hoofd Aanbestedingen en Grote Werken van de Economische Voorlichtings Dienst., 1954; 42; 1 omslag
    - Stukken betreffende het bezoek van een Canadese minister aan Nederland i.v.m. de eventuele vestiging van Nederlandse industriëen in Ontario., 1954; 43; 1 omslag
  - Sociale aangelegenheden
    - Stukken betreffende de "Dutch Canadian Association" te Chatham en haar blad "Hollandiä., 1936-1938; 44; 1 omslag
    - Stukken betreffende de "Netherlands-Canada Society" te Toronto., 1941-1942; 45; 1 omslag
    - Stukken betreffende de Nederlandse verenigingen in Toronto., 1950-1954; 46; 1 omslag
    - Stukken betreffende de Nederlandse kolonie in het ressort van het consulaat Toronto., 1951-1954; 47; 1 omslag
    - Stukken betreffende de "Kent Belgian-Dutch Canadian Club" te Chatham., 1952; 48; 1 omslag
    - Stukken betreffende de United Nations Association Second World Youth Forum (o.a. Nederlandse deelname) te Toronto., 1952-1953; 49; 1 omslag
    - Stukken betreffende hulpakties in Canada voor slachtoffers van de watersnoodramp in Nederland., 1953; 50; 1 omslag
    - Stukken betreffende de "Netherlands Luncheon Club" te Toronto., 1954; 51; 1 omslag
  - Culturele aangelegenheden, voorlichting
    - Stukken betreffende de nationale herdenking en viering van Koninginnedag en Bevrijdingsdag te Toronto., 1946-1954; 52; 1 omslag
    - Stukken betreffende de viering in Toronto e.o. van het gouden regeringsjubileum van koningin Wilhelmina en de troonsbestijging van prinses Juliana., 1948; 53; 1 omslag
    - Verslagen van de dienstreizen naar Toronto van de voorlichtings-attaché van de Nederlandse ambassade te Ottawa., 1952 en 1954; 54; 1 omslag
  - Staatskunde, landsverdediging, internationale organisaties
    - Stukken betreffende de provinciale en gemeenteraadsverkiezingen in Ontario., 1951-1954; 55; 1 omslag
    - Stukken betreffende de verhouding tussen Canada en de V.S., 1951-1954; 56; 1 omslag
    - Stukken betreffende de politieke situatie in het Midden-Oosten (Israël) en in het Verre Oosten (China)., 1951-1954; 57; 1 omslag
    - Stukken betreffende O. Kuschpeta van de "Anti-Bolshevic Bloc of Nations"., 1952; 58; 1 omslag
    - Stukken betreffende de federale verkiezingen in Canada., 1952-1953; 59; 1 omslag